【裁判字號】    90,訴,1284
【裁判日期】    900817
【裁判案由】    強盜等
【裁判全文】
臺灣高雄地方法院刑事判決                          九十年度訴字第一二八四號
    公  訴  人  臺灣高雄地方法院檢察署檢察官
    被      告  丙○○
    指定辯護人 本院公設辯護人  乙○○
右列被告因強盜等案件，經檢察官提起公訴（九十年度偵字第六六四一號），本院判
決如左：
    主  文
丙○○竊盜，因防護贓物、脫免逮捕，而當場施以強暴，累犯，處有期徒刑參年壹月
。
鑰匙壹支沒收。
    事  實
一、丙○○前於民國八十六年間因違反麻醉藥品管理條例、藥事法案件，經法院各判
    處有期徒刑四月、七月，並定其應執行刑有期徒刑九月，於八十七年二月二十日
    執行完畢，仍不知悔改，復於民國九十年三月十四日上午十一時五十分許，在高
    雄市○鎮區○○路四七四號前，以自備之鑰匙，竊取甲○○所有車牌號碼ＺＤＯ
    ─一七五號機車一部，得手後發動機車欲離去之際，適為甲○○發現，甲○○旋
    即上前拉住機車尾部阻止其離去，丙○○為防護贓物、脫免逮捕，竟不顧甲○○
    安全，仍繼續行駛該機車，將甲○○拖行，因甲○○緊拉不放，致丙○○人車及
    甲○○均倒地，惟丙○○起身後，見甲○○再度拉住機車，仍強行騎乘機車並加
    油將甲○○拖行，而當場施強暴於甲○○，致甲○○受有雙手多處擦破傷。嗣為
    路人見狀加以攔阻並報警查獲。
二、案經甲○○訴由高雄縣警察局前鎮分局報請台灣高雄地方法院檢察署檢察官偵查
    起訴。
    理  由
一、訊據被告丙○○對右揭時地竊取甲○○機車一情，坦承不諱，惟失口否認有準強
    盜罪之犯行，辯稱：當時告訴人甲○○抓出伊的機車尾部時，因伊已加油門，來
    不及煞車，車子失控，伊失去平衡才和告訴人都跌倒在地，並未將告訴人拖行一
    百公尺云云。惟查：右揭被告強行騎車拖行告訴人甲○○之犯行，業據告訴人於
    警偵訊及本院審理中指訴：被告偷伊機車欲騎走時，伊上前制止，被告不理我，
    仍往前騎，伊拉住機車，被告仍硬要騎走，被告滑倒，伊也滑倒，被告起來後，
    再繼續騎，伊再拉住機車尾部及被告衣服，被告仍騎車將伊拖行，二次共被拖行
    一百公尺之遠等情明確，而被告於偵查中亦自承告訴人兩度拉住機車阻止伊前行
    乙節，則告訴人既兩度拉住機車阻止被告逃離，而被告於第一次人車倒地起身後
    ，仍繼續騎車前行，又將再度拉住機車之告訴人拖行，足認被告並非因機車失控
    始拖行告訴人倒地，而確實有強行騎車並加油向前行駛致拖行告訴人一百公尺之
    遠之行為。是被告此舉已達對告訴人施用強暴之手段，尚難認其無對告訴人施用
    強暴手段之認識。此外，復有有贓物領據、驗傷診斷書、機車修護估價表各一紙
    在卷足憑。是被告所辯要屬卸責之詞，殊無可採，其事證明確，犯行洵堪認定。
二、核被告竊盜，又為防護贓物及脫免逮捕，當場施以強暴，所為係犯刑法第三百二
    十九條準強盜罪，而依第三百二十八條第一項論處。又告訴人甲○○機車之主開
    關、排氣管護板、右護條、大鎖毀損，係因機車為告訴人拉住時，被告仍向前行
    駛而機車倒地所致，並非被告故意毀損，故不另論罪，而告訴人所受之傷害係被
    告為防護贓物、脫免逮捕施強暴所致，應為準強盜罪所吸收，亦不另論罪，附此
    敘明。被告曾於八十六年因違反麻醉藥品管理條例、藥事法案件，經法院判處有
    期徒刑各四月、七月，並定其應執行刑有期徒刑九月確定，於八十七年二月二十
    日執行完畢，有臺灣高雄地方法院檢察署刑案資料查註紀錄表在卷為憑，其於有
    期徒刑執行完畢後五年內，再犯有期徒刑以上之本罪，為累犯，應依法加重其刑
    。爰審酌被告犯後仍圖矯飾，毫無悔改之意，及其犯罪動機、手段、所生危害等
    一切情狀，量處如主文所示之刑。未扣案之鑰匙一支（無證據證明其已滅失），
    係被告所有，且係供其犯罪所用之物，已據被告陳明在卷，應依刑法第三十八條
    第一項第二款規定宣告沒收。
據上論斷，應依刑事訴訟法第二百九十九條第一項前段，刑法第三百二十八條第一項
、第三百二十九條、第四十七條、第三十八條第一項第二款，判決如主文。
中      華      民      國      九十      年      八      月    十七    日
                                  臺灣高雄地方法院刑事第一庭
                                      法  官    郭佳瑛
右正本證明與原本無異。
如不服本判決，應於判決送達後十日內，向本院提出上訴狀。
                                      書記官    王美玲
中    華    民    國      九十      年      八      月      二十      日
附錄法條：
刑法第三百二十九條
刑法第三百二十八條第一項


司法院資訊處製作；財團法人民間司法改革基金會備份。
